【裁判字號】    98,易,1397
【裁判日期】    980724
【裁判案由】    竊盜
【裁判全文】
臺灣臺北地方法院刑事判決              98年度易字第1397號
公  訴  人  臺灣臺北地方法院檢察署檢察官
被      告  乙○○
                    （另案在臺灣宜蘭監獄執行中）
上列被告因竊盜案件，經檢察官提起公訴（98年度偵字第6946號
），本院判決如下：
    主  文
乙○○共同毀壞門扇、攜帶兇器竊盜，累犯，處有期徒刑壹年貳
月。
    事  實
一、乙○○曾於民國94年間因竊盜案件，經臺灣基隆地方法院以
    94年度基簡字第204號判處有期徒刑6月確定，經入監服刑，
    刑期自94年8月22日起算，於95年2月21日執行完畢；又於94
    年間因偽造文書、竊盜等案件，分別經臺灣桃園地方法院（
    下稱桃園地院）以94年度易字第880 號及臺灣高等法院以95
    年度上易字第924號判處有期徒刑4月、1年8月確定，嗣經臺
    灣桃園地方法院以96年度聲減字第419 號裁定就上開偽造文
    書部分減為有期徒刑2月，並與竊盜部分應執行有期徒刑1年
    8月確定，經入監服刑，刑期自95年7月19日起算，甫於96年
    7 月19日縮短刑期執行完畢。詎乙○○猶不知悔改，復與綽
    號「祖兒」之姓名年籍不詳成年女子共同意圖為自己不法之
    所有，於96年10月23日13時30分至17時間之某時許，由「祖
    兒」攜帶客觀上足供兇器使用之不詳破壞工具1 支（未扣案
    ），與乙○○一同前往甲○○位於臺北市○○區○○街364
    巷5號2樓之住處，先由乙○○按電鈴確認無人在內後，由「
    祖兒」持該破壞工具損壞該處大門門鎖（毀損部分未據告訴
    ），乙○○則在該處樓梯間把風，迨「祖兒」將該處大門打
    開後，2人一同侵入屋內竊取甲○○所有之LV皮包1個、項鍊
    2條、戒指2個及折合約新台幣（下同）約8,000元及6,000元
    之美金、歐元等外幣現鈔等物品，得手後由「祖兒」提供約
    0.8 公克之第一級毒品海洛因與乙○○施用作為報酬，嗣甲
    ○○於同日17時許返回上址發覺遭竊，報警進行勘查採證，
    在陳姿雲臥室內書桌上放置之飲料瓶口採得之棉棒送請鑑定
    結果，與另案送檢乙○○唾液棉棒之DNA-STR 刑別相符，而
    悉上情。
二、案經被害人甲○○訴由臺北縣政府警察局新店分局報告臺灣
    臺北地方法院檢察署檢察官偵查起訴。
    理  由
一、上開事實，業據被告乙○○於檢察官偵訊及本院審理時坦承
    無訛，核與告訴人甲○○於警詢中之指訴情節相符，復有臺
    北縣政府警察局98年2 月12日北縣警鑑字第0980018564號鑑
    驗書及臺北市政府警察局信義分局刑案現場勘查報告（含刑
    案現場圖、現場照片）在卷可按，足見被告之自白確與事實
    相符，事證明確，被告犯行洵堪認定，應依法論科。
二、按刑法第321條第1項第3 款之攜帶兇器竊盜罪，係以行為人
    攜帶兇器竊盜為其加重條件，此所謂兇器，其種類並無限制
    ，凡客觀上足對人之生命、身體、安全構成威脅，具有危險
    性之兇器均屬之，且祇須行竊時攜帶此種具有危險性之兇器
    為已足，並不以攜帶之初有行兇之意圖為必要（最高法院79
    年台上字第5253號判例可資參照）。查「祖兒」所持用之破
    壞工具應屬金屬材質，質地堅硬，如持以行兇，客觀上足對
    他人生命、身體之安全造成危害，自屬兇器無訛。是核被告
    所為，係犯刑法第321條第1項第2、3款之加重竊盜罪。其與
    「祖兒」間，有犯意之聯絡及行為之分擔，應以共同正犯論
    處。又被告有事實欄所載之前科及執行資料，有臺灣高等法
    院被告前案紀錄表在卷可按，其受徒刑之執行完畢後，5 年
    以內故意再犯本件有期徒刑以上之罪，為累犯，應依刑法第
    47條第1 項之規定加重其刑。爰審酌被告不思正途獲致財富
    ，貪圖慾便而竊取他人財物，且有多次竊盜前案紀錄，甫因
    竊盜等案件執行完畢，即再犯本件竊盜犯行，顯見其素行不
    良，惟被告犯罪後業已坦承犯行，態度良好，其竊得財物價
    值非鉅，並於本院審理時當庭與告訴人達成和解並賠償2 萬
    5,000 元與告訴人，告訴人復於本院審理時當庭表明願原諒
    被告，不願追究被告刑責等語，再參酌被告犯罪之動機、目
    的、手段及其品行、生活狀況、智識程度等一切情狀，量處
    如主文所示之刑，以示懲儆。
三、至檢察官以被告為累犯，更於96年12月20日及97年1 月21日
    、2月21日、5月13日多次涉犯竊盜案件經警方查獲移送檢察
    官偵辦中，認被告顯有犯罪之習慣，而請求本院諭知被告應
    於刑之執行前令入勞動場所強制工作，以資懲儆。惟按「保
    安處分係針對受處分人將來之危險性所為之處置，以達教化
    、治療之目的，為刑罰之補充制度。我國現行刑法採刑罰與
    保安處分雙軌制，係在維持行為責任之刑罰原則下，為協助
    行為人再社會化之功能，以及改善行為人潛在之危險性格，
    期能達成根治犯罪原因、預防犯罪之特別目的。是保安處分
    中之強制工作，旨在對嚴重職業性犯罪及欠缺正確工作觀念
    或無正常工作因而犯罪者，強制其從事勞動，學習一技之長
    及正確之謀生觀念，使其日後重返社會，能適應社會生活。
    竊盜犯贓物犯保安處分條例第3條第1項規定：「18歲以上之
    竊盜犯、贓物犯，有犯罪之習慣者，得於刑之執行前，令入
    勞動場所強制工作。」即係本於保安處分應受比例原則之規
    範，使保安處分之宣告，與行為人所為行為之嚴重性、行為
    人所表現之危險性及對於行為人未來行為之期待性相當之意
    旨而制定，而由法院視行為人之危險性格，決定應否令入勞
    動處所強制工作，以達預防之目的。」（參照最高法院91年
    度台上字第4625號判決要旨）本件被告竊得財物價值非鉅，
    犯後坦承犯行態度良好，且於本院審理時主動提及願與告訴
    人和解並賠償損失事宜，並稱「我知道錯了，我母親重病等
    我回去。」等語，另查被告之母丙○○因罹右側乳房腫瘤，
    經切除手術後現仍持續追蹤治療中，有被告提出其母丙○○
    之臺灣大學醫學院附設醫院診斷證明書附卷可參，是被告所
    陳應非無據，可見被告已有悔悟，且無證據證明被告係嚴重
    職業性犯罪、欠缺正確工作觀念或無正常工作因而犯罪者，
    本院認被告受前開宣告刑之執行，已足收矯治之效，尚無施
    以強制工作之保安處之必要，爰不併諭知強制工作，附此敘
    明。
據上論斷，應依刑事訴訟法第299條第1項前段，刑法第28條、第
321條第1項第2、3款，第47條第1項，判決如主文。
本案經檢察官郭昭吟到庭執行職務
中    華    民    國    98    年    7     月    24    日
                  刑事第十八庭  法  官  彭慶文
上正本證明與原本無異。
如不服本判決應於收受送達後10日內向本院提出上訴書狀，並應
敘述具體理由；其未敘述上訴理由者，應於上訴期間屆滿後20日
內向本院補提理由書（均須按他造當事人之人數附繕本）「切勿
逕送上級法院」。告訴人或被害人如對於本判決不服者，應具備
理由請求檢察官上訴，其上訴期間之計算係以檢察官收受判決正
本之日期為準。
                                書記官  陳怡君
中    華    民    國    98    年    7     月    24    日
參考法條：
中華民國刑法第321條
（加重竊盜罪）
犯竊盜罪而有左列情形之一者，處6月以上、5年以下有期徒刑：
一、於夜間侵入住宅或有人居住之建築物、船艦或隱匿其內而犯
    之者。
二、毀越門扇、牆垣或其他安全設備而犯之者。
三、攜帶兇器而犯之者。
四、結夥三人以上而犯之者。
五、乘火災、水災或其他災害之際而犯之者。
六、在車站或埠頭而犯之者。
前項之未遂犯罰之。


司法院資訊處製作；財團法人民間司法改革基金會備份。
